

# JEAN CARLOS ADRIAN DIPAS ACEVEDO

ESTUDIANTE ING. DE SISTEMAS E INFORMÁTICA

### PERFIL

Estudiante de 10mo ciclo de Ingeniería de Sistemas e Informática de la Universidad Tecnológica del Perú, con manejo avanzado de Excel, manejo básico en base de datos en SQL server, manejo básico del idioma Inglés. manejo básico de desarrollo web con HTML5, CSS3, PHP y MySQL.

Tengo interés en adquirir experiencia y desarrollarme profesionalmente dando lo mejor de mí a diario.

### CONTACTO

- A.H Huaycán Zn E Ucv 77 Lt 30
- jeancarlosdipas@gmail.com
- (51) 924 973 387

## EDUCACIÓN

Estudiante de Ingeniería de Sistemas e Informática, X ciclo. Marzo 2018 - Actualidad

### HABILIDADES

- Optimo desempeño en equipo e independiente.
- Buen compañero y con capacidad de trabajo independiente
- Creatividad, Empatía, Proactividad y Trabajar en equipo
- Facilidad para seguir instrucciones y generar resultados de calidad.
- Manejo de habilidades blandas como estrés, gestión de conflictos etc.

### EXPERIENCIA LABORAL

### Fer Center - Asesor

JUN 2020 - ENERO 2022

- Mantenimiento y soporte técnico
- Atención al cliente

### **Bodega Melanie - Cajero**

JUN 2015 - MARZO 2020

- Atención al cliente
- Mantenimiento y soporte

# **Agencia Consigue Ventas - Analista de documentación**SEPTIEMBRE - ACTUALIDAD

- Emitir normas y procedimientos para la administración de la documentación interna y externa.
- Planificar las etapas del desarrollo del software.

### INFORMACIÓN ADICIONAL

- Certificado Microsoft Excel Nivel Avanzado, UNI 2021.
- Certificado Tutor STEM Matemática, UTP 2019.
- Manejo de AutoCAD y Autodesk Inventor Nivel Básico.
- Manejo de Base de datos Nivel Básico.
- Manejo de Modeladores de datos UML, BPM.
- Manejo de lenguaje Java Nivel Básico.
- Conocimientos en HTML, CSS y JavaScript Nivel Intermedio.
- Manejo del framework Scrum.
- Afición por adquirir nuevos conocimientos y experiencia laboral.